臺灣高等法院刑事判決　　　　　　　　　　　　　九十一年度上易字第一五四七號
　　上　訴　人　臺灣板橋地方法院檢察署檢察官
　　被　　　告　乙○○
　　　　　　　　丙○○
右上訴人因被告傷害案件，不服臺灣板橋地方法院九十一年度易字第六二六號，中華
民國九十一年四月十八日第一審判決（起訴案號：臺灣板橋地方法院檢察署九十一年
度偵字第一四七五號）提起上訴，本院判決如左：
    主  文
上訴駁回。
    事  實
一、乙○○、丙○○於民國八十九年十二月十日早上六時四十五分許，與朋友多人在
    臺北縣板橋市○○○路六號「錢櫃ＫＴＶ」歡唱飲酒消費後正欲離去時，適甲○○前往該ＫＴＶ接家人，而與乙○○擦身而過之際，甲○○之肩膀不慎碰撞乙○○，因而引起乙○○之不悅，乙○○竟基於傷害之故意，徒手毆打甲○○，丙○○及另約四名不詳姓名年籍之成年友人見狀，亦與乙○○共同基於傷害之犯意聯
    絡，於上開處所分別或徒手或持該店內檯燈、煙灰缸、原子筆等物加入毆打甲○○，致甲○○受有右額部瘀腫三×三公分、臉部擦傷二處各為二×二公分、一×
    一公分、胸部擦傷五×五公分、右手臂擦傷二×三公分、左手臂擦傷十五×五公
    分、頭皮瘀腫三×三公分、背部擦傷一×一公分、背部瘀腫一×一公分等輕傷害
    。
二、案經甲○○訴由臺北縣警察局板橋分局報請臺灣板橋地方法院檢察署檢察官偵查
    起訴。
    理  由
一、右揭事實，業據被告乙○○、丙○○分別於警訊及偵審中坦承不諱（見偵查卷第
    九頁反面至第十頁、第二十六頁、原審卷第二十一頁、第三十二頁），並經告訴
    人甲○○於警訊及偵審中指訴明確（見偵查卷第五頁反面至第七頁、第三十頁、
    原審卷第二十一頁），復有記載告訴人甲○○受有右額部瘀腫三×三公分、臉部
    擦傷二處各為二×二公分、一×一公分、胸部擦傷五×五公分、右手臂擦傷二×
    三公分、左手臂擦傷十五×五公分、頭皮瘀腫三×三公分、背部擦傷一×一公分
    、背部瘀腫一×一公分等輕傷害之診斷證明書在卷可憑（見偵查卷第十三頁）。
    雖被告丙○○於警訊中辯稱伊與乙○○皆未持任何物品，是徒手毆打甲○○云云
    （見偵查卷第十頁），惟查：告訴人甲○○於偵審中指訴被告與其他人分持檯燈
    、花瓶、煙灰缸等毆打伊，並用原子筆戳伊背部等情甚為明確（見偵查卷第六頁
    、原審卷第二十一頁），且被告等於原審訊問時，就此部分並未再加以否認（原
    審卷第二十一、第二十二頁），並參酌告訴人所受上開傷勢觀之，告訴人身體有
    多處瘀、擦傷，且左手臂之擦傷範圍達十五×五公分之大，應為外物所致，況告
    訴人背部之擦傷一×一公分與告訴人指訴遭人以原子筆戳其背部之情亦相吻合，
    是被告上開所辯，顯係卸責之詞，自不足採。本件事證明確，被告二人共同傷害
    之犯行洵堪認定，應予依法論科。
二、查被告乙○○、丙○○基於傷害之犯意聯絡，共同毆打告訴人甲○○，致告訴人
    受有如事實欄所載之輕傷害，核其所為，均係犯刑法第二百七十七條第一項之傷
    害罪。被告乙○○、丙○○與另四名不詳姓名年籍之成年友人間，有犯意之聯絡
    及行為之分擔，均係共同正犯。另被告行為後，刑法業於九十年一月十日修正，
    並自同年月十二日起生效，原刑法第四十一條「犯最重本刑為三年以下有期徒刑
    以下之刑之罪，而受六月以下有期徒刑或拘役之宣告，因身體、教育、職業或家
    庭之關係，執行顯有困難者，得以一元以上三元以下折算一日，易科罰金」，已
    修正為「犯最重本刑為五年以下有期徒刑以下之刑之罪，而受六個月以下有期徒
    刑或拘役之宣告，因身體、教育、職業、家庭之關係或其他正當事由，執行顯有
    困難者，得以一元以上三元以下折算一日，易科罰金。但確因不執行所宣告之刑
    ，難收矯正之效，或難以維持法秩序者，不在此限。併合處罰之數罪，均有前項
    情形，其應執行之刑逾六月者，亦同」，經比較新舊法，修正後之刑法第四十一
    條尚非不利於被告，故應適用裁判時之法律即修正後之刑法第四十一條之規定。
三、原審因以被告罪證明確，適用刑法第二十八條、第二百七十七條第一項、第二條
    第一項本文、第四十一條第一項（修正後）、罰金罰鍰提高標準條例第一條前段
    、第二條之規定，並審酌被告乙○○因酒後遭被害人甲○○不慎擦撞其身體，竟
    與被告丙○○等人共同毆打告訴人成輕傷，且考量被告犯罪之動機、目的、手段
    、所生損害及犯罪後雖坦承犯行，但迄未能與告訴人達成和解等一切情狀後，各
    量處有期徒刑三月，如易科罰金，以三百元折算一日，並說明經比較新舊刑法第
    四十一條，依修正後之刑法第四十一條第一項之規定，分別諭知易科罰金之標準
    。經核原審認事用法均無違誤，量刑亦稱妥適，並無明顯失出。檢察官據告訴人
    之請求提起上訴，以原審認事用法雖無違誤，但被告惡性重大且至今尚未賠償，
    原審量刑太輕，不足收懲罰之警惕云云。惟按，關於刑之量定，係實體法上賦予
    法院得為自由裁量之事項，倘其未有逾越法律所規定之範圍，或濫用其權限，即
    不得任意指摘為違法，而本件公訴人雖就原審法院適法範圍裁量權之行使為爭執
    ，惟原審量定刑期，已審酌被告二人之各種犯罪情狀，並無失出，公訴人所稱原
    審量刑過輕云云，為無理由，應予駁回。
四、被告乙○○、丙○○經合法傳喚無正當理由不到庭，爰不待其陳述，逕行判決。
據上論斷，應依刑事訴訟法第三百七十一條、第三百六十八條，判決如主文。
本案經檢察官張秋雲到庭執行職務。
中      華      民      國    九十一    年      六      月    二十八    日
                              臺灣高等法院刑事第四庭
                                  審判長法  官  蔡  永  昌
                              法  官  陳  榮  和
                                        法  官  徐  昌  錦
右正本證明與原本無異。
不得上訴。
                                        書記官  高  柑  柏
中      華      民      國    九十一    年      七      月     一      日
附錄    本判決論罪科刑法條：
中華民國刑法第二百七十七條第一項
傷害人之身體或健康者，處三年以下有期徒刑、拘役或一千元以下罰金。
